臺灣新竹地方法院民事判決　　　　　　　　　　　　　九十三年度訴字第四０五號
　　原　　　告　甲○○
　　被　　　告　丙○○
　　訴訟代理人　乙○○
右當事人間請求損害賠償事件，本院於中華民國九十三年七月十二日言詞辯論終結，
判決如左：
    主    文
被告應給付原告新臺幣柒萬捌仟壹佰拾貳元，及自民國九十三年四月一日起至清償
日止，按週年利率百分之五計算之利息。
原告其餘之訴駁回。
訴訟費用由原告負擔百分之九十，餘由被告負擔。
本判決第一項得假執行。
原告其餘假執行之聲請駁回。
    事實及理由
壹、原告主張：
一、原告於民國九十二年六月十八日上午十一時四十五分許，駕駛原告兄嫂即訴外人
    游淑卿所有車牌號碼ＦＸ〡一三六一號自用小客車( 下稱：系爭車輛 )，行經新
    竹市○村路○○○街交口上坡處，遭行駛對向下坡道路之被告，騎乘其父即訴外
    人乙○○所有車牌號碼ＢＷＥ〡八八六號重型機車，未靠右行駛，反駛入原告行
    駛之道路內，旋碰撞原告駕駛之系爭車輛，並致原告受有頭部外傷及右手中指伸
    肌腱斷裂等傷害，且所駕車輛亦有損害。而原告受傷後，前往國泰醫院新竹分院
    及林口長庚醫院就醫治療，目前尚在復健，計支出醫療費用新臺幣( 下同 )三十
    六萬元，另因原告受傷不良於行，往返醫院須乘坐計程車支出計程車交通費用四
    萬八千元，且於受傷期間無法工作一百八十日，以每日工資二千元計，共損失工
    資收入三十六萬元。再原告因車禍身體受傷，受有精神上痛苦，亦得請求被告給
    付十萬元之慰撫金。又原告駕駛之系爭車輛受損部分，經送廠修復，計支付合理
    必要修繕費用八萬元，有關系爭車輛損害賠償權利並經所有權人游淑卿讓與原告
    ，且當庭通知被告。是被告前開行為實已構成民法上侵權行為，應負損害賠償責
    任，爰依民法第一百八十四條第一項前段、第一百九十三條第一項、第一百九十
    五條第一項、第一百九十六條等規定，請求被告賠償原告所受之上開損害合計九
    十二萬八千元，及法定遲延利息。
二、原告為此聲明：
  (一)被告應給付原告九十二萬八千元，及自起訴狀繕本送達之翌日起至清償日止，
      按年息百分之五計算之利息。
  (二)訴訟費用由被告負擔。
  (三)原告願供擔保，請准宣告假執行。
貳、被告則以：
一、被告於上開時日駕駛訴外人乙○○所有機車，行經新竹市○村路○○○街口時，
    因當時下雨視線模糊，被告行車速度緩慢，於發現對向有來車時，雙方均有煞車
    ，惟因原告車速極快，煞車不及，致原告所駕系爭車輛左前輪胎旋與被告機車前
    半部發生碰撞，被告即摔下機車，至原告則撞上擋風玻璃，後原告經救護車送往
    醫院，然因原告已移動車輛，現場並未保存，故當時亦無報警。而依照原告提出
    車損照片顯示，車禍當日原告所駕駛系爭車輛輪胎是向左停止中，顯有侵入被告
    車道駕駛情況，又原告何以不在車禍初始證據資料較多時即起訴請求，反延宕將
    近半年之久，始提起本件訴訟，可知本件車禍之發生，原告須負較大過失責任等
    語。
二、被告為此聲明：原告之訴駁回。
、程序方面：
    按被告於訴之變更或追加無異議，而為本案之言詞辯論者，視為同意變更或追加
    ，此為民事訴訟法第二百五十五條第二項所明定。經查，本件原告起訴時原請求
    被告之父乙○○賠償其因上開車禍所受之損害，惟於訴訟進行期間，原告察覺上
    開時日係由被告駕駛乙○○所有之機車與其駕駛之系爭車輛發生碰撞，乃變更請
    求賠償之對象為被告，嗣被告到庭對於原告所為訴之變更，既無異議，而為本案
    之言詞辯論，揆之上開規定，視為同意原告為訴之變更，合先敘明。
肆、兩造不爭執之事項：
一、原告於九十二年六月十八日上午十一時四十五分許，駕駛訴外人游淑卿所有系爭
    車牌號碼ＦＸ〡一三六一號自用小客車，行經新竹市○村路○○○街交口處未劃
    標線之道路時，與對向騎乘訴外人乙○○所有車牌號碼ＢＷＥ〡八八六號重型機
    車之被告發生碰撞，致原告受有右手中指伸指肌腱斷裂，併全身多處撕裂傷含臉
    、左耳、頭皮共約十公分長等傷害，且所駕車輛亦有損害等情，業據原告提出財
    團法人國泰綜合醫院新竹分院( 下稱：國泰新竹醫院 )診斷證明書、財團法人長
    庚紀念醫院( 下稱：長庚醫院 )診斷證明書各二紙附卷可稽，且經本院依職權調
    閱臺灣新竹地方法院檢察署九十三年度偵字第一九二○號被告涉嫌過失傷害案件
    之偵查卷宗核閱無訛。
二、又原告因上開車禍，前往國泰新竹醫院就醫診療，自費支付醫療費用合計二千零
    四十八元，復至長庚醫院就診，自費支付醫療費用合計七千六百二十八元，亦經
    本院依職權向國泰新竹醫院、長庚醫院查詢原告因車禍受傷，所支付之醫療費用
    金額，經國泰新竹分院九十三年三月二十四日(九三)竹行字第○九六號函、長庚
    醫院九十三年五月二十六日(九三)長庚院法字第○三六三號函覆明確。
三、再原告因上開車禍，領取強制汽車責任保險理賠金九千八百二十六元，亦據原告
    提出友聯產物保險股份有限公司賠款明細表一紙附卷可稽。
伍、本院之判斷：
一、本件兩造爭執之處，應在於兩造就上開車禍之發生是否均有過失？又原告得否請
    求被告賠償其因上開車禍所受之損害？原告得請求被告賠償其損害之金額？茲分
    述如下：
    (一)原告主張其於上開時日駕駛系爭車輛，行經新竹市○村路○○○街交口上坡
        處，遭對向行駛下坡處之被告騎乘機車，因未靠右行駛，致碰撞原告駕駛之
        系爭車輛等情，雖為被告否認，辯稱：其當日行車速度緩慢，係原告車速極
        快，且侵入被告車道碰撞被告騎乘之上開機車等語，惟兩造既不爭執當日係
        原告所駕駛系爭車輛左前輪胎葉子板處與被告騎乘之機車前半部發生碰撞，
        且觀之原告所提系爭車輛於車禍發生後，委請國濱汽車企業社修復時所開立
        之估價單中，並無記載系爭車輛前方之保險桿及左前方車體受損須待修復更
        換之項目，則原告當日苟有駕車先行追撞被告機車之情，衡之常情，應無其
        車前方及前側保險桿均未受損，反係車輛左前下方輪胎處受損之理，足見被
        告主張當日係原告駕車碰撞其騎乘之機車，顯違經驗法則，要非無疑。遑論
        ，被告之訴訟代理人乙○○於本院九十三年三月十日調解程序時亦陳稱：「
        當天是下雨天，視線模糊，行車速度不快，路又窄，沒有中心線，兩臺小客
        車可以同時經過，我的那一邊是水溝，原告的那一邊是田埂，當時發現對向
        有來車，我緊急煞車，馬上煞住，原告的左前輪胎撞到我的輪胎，我整個滑
        到旁邊，原告本人飛出去撞到玻璃，不知他的車是否有跑道田埂去。」、「
        ( 問：當時停車的地點是否在下坡？ )答：我緊急煞車的地方是在下坡。」
        、「( 問：車子碰撞點是否較偏向原告的行車方向？ )答：是。」等語( 詳
        本院九十三年三月十日調解程序筆錄 )，審乙○○與被告為父子關係，本件
        原告前因誤認乙○○為當日騎乘機車之行為人，乃於起訴時以其為對象，請
        求損害賠償，其復於九十三年一月二十八日、同年二月十八日及同年三月十
        日以被告之身分到院接受調解，衡之常情，其應無不於事前即向其子詢問車
        禍發生之實際原委，猶無故為不利於己或其子之陳述，致反遭原告求償之理
        ，是其上開所述，應屬真實，益見原告主張當日係被告騎乘機車未靠右行駛
        ，致撞擊原告駕駛之系爭車輛乙節，應與實情相近，堪予採信。
    (二)按汽車行駛時，駕駛人應注意車前狀況及兩車併行之間隔，並隨時採取必要
        之安全措施；又汽車除行駛於單行道或指定行駛於左側車道外，在未劃標線
        之道路，應靠右行駛。但遇有特殊情況必須行駛左側道路時，除應減速慢行
        外，並注意前方來車及行人，此為道路交通安全規則第九十四條第三項、第
        九十五條第一項所明定。兩造領有駕駛執照開車，自知應遵守上開規定，而
        依當時天候雖係雨天、惟屬日間有自然光線之路段，且道路亦無缺陷、無障
        礙物，要無遇特殊情況必須行駛左側道路之情，然被告在未劃標線之道路，
        既未靠右行駛，且未注意車前狀況，致煞車不及撞及原告駕駛之系爭車輛，
        則其就本件車禍之發生顯有過失，洵堪認定。而原告於臺灣新竹地方法院檢
        察署檢察官偵辦被告涉嫌過失傷害案件時，既到庭陳述：其當日駕車從新竹
        市○村路○○○○路行駛，到肇事路段其是上坡路段，時速三十五公里，其
        看到被告車速很快，完全沒有煞車跡象，在香村路與麗山街口，其尚未過路
        口處即與被告發生車禍等語，既經本院依職權調閱臺灣新竹地方法院檢察署
        九十三年度偵字第一九二○號偵查卷宗核閱無訛，則原告既已見諸被告行車
        速度極快，其要無不能預見兩車即將相遇，且無不能注意下雨時路面潮濕，
        須採取必要之減速及其他安全措施行為，應堪認定。是原告行車之前方道路
        ，嗣經被告騎車駛入，惟原告竟疏未提前減速，致煞車不及撞及被告之機車
        ，則其就本件車禍之發生顯有過失，然原告因此所負之過失責任，並不因而
        免除被告就本件車禍之發生及應負之過失不法侵權行為損害賠償責任。再按
        損害之發生或擴大，被害人與有過失者，法院得減輕賠償金額或減免之，民
        法第二百十七條第一項定有明文。本件原告未注意車前狀況，及採取必要之
        安全措施，與被告在未劃標線之道路，無靠右行駛，及注意車前狀況，並採
        取必要之安全措施，同為本件車禍事故肇事原因，已如前述，依前揭規定有
        過失相抵原則之適用。本院斟酌被告既為車輛駕駛人，應知道路通行之相關
        規定，猶在未劃標線之道路靠右行駛，碰撞原告駕駛之系爭車輛過失責任較
        大，而原告僅是未注意減速或採取其他必要之減速措施，責任較輕，依肇事
        雙方原因力之強弱與過失之輕重，認本件車禍之發生原告與被告各應負五分
        之一、五分之四之責。
    (三)次按，汽車、機車或其他非依軌道行駛之動力車輛，在使用中加損害於他人
        ，駕駛人應賠償因此所生之損害；又不法侵害他人之身體、健康、名譽、自
        由者，被害人雖非財產上之損害，亦得請求賠償相當之金額，民法第一百九
        十一條之二前段、第一百九十五條第一項定有明文。本件原告以其身體遭被
        告過失不法侵害，依侵權行為之法律關係，請求被告賠償，於法有據，自應
        准許。准許之項目及金額如下﹕
        １、醫療費用部分：
            原告因本件事故受傷前往國泰新竹醫院就醫診療，自費支付醫療費用合
            計二千零四十八元，復至長庚醫院就診，自費支付醫療費用合計七千六
            百二十八元，既經本院依職權向國泰新竹醫院、長庚醫院查詢原告因車
            禍受傷，所支付之醫療費用金額，已如上述，而依各收據載明醫療項目
            確屬治療上之必要費用，應予准許。至原告雖主張其於上開醫院就診由
            健保支付之醫療費用，亦須由被告負擔等情，惟按全民健康保險法第八
            十二條規定：「保險對象因汽車交通事故，經本保險提供醫療給付者，
            本保險之保險人，得向強制汽車責任保險之保險人代位請求該項給付。
            」，因全民健康保險法為保險法之特別法，故全民健康保險法第八十二
            條應優先於保險法第一百三十五條、第一百零三條規定適用，從而全民
            健康保險之被保險人因汽車交通事故，經全民健康保險提供醫療給付者
            ，全民健康保險之保險人自得向強制汽車責任保險之保險人代位請求該
            項給付，再依強制汽車責任保險法第三十條規定，於該範圍內，加害人
            或強制汽車責任保險之被保險人之損害賠償責任即因而解免，故全民健
            康保險之被保險人對於加害人之損害賠償請求權亦因而喪失，最高法院
            八十八年度臺上字第三五三號判決足供參照。本件原告既因參加健康保
            險而獲得全民健康保險之醫療給付，依上說明，原告原得請求被告給付
            之醫療費中，已獲全民健康保險之醫療給付之權利，已因全民健康保險
            法第八十二條之規定移轉予保險人，原告自不得再向被告訴請賠償健保
            給付醫療費用之損害。是原告請求被告賠償健保支付之醫療費用，即屬
            無據，要難准許。從而，原告請求被告負擔上開醫療費用合計為九千六
            百七十六元 (2048+7628=9676 )，為有理由，應予准許，逾此部分之請
            求，於法無據，應予駁回。
        ２、交通費用部分：
            查原告雖主張其因受傷致不良於行，搭乘計程車往返醫院就診共計支付
            交通費四萬八千元，自應由被告負責賠償乙節，惟為被告所否認，而原
            告就其有支付計程車交通費用之事實，既未提出任何證據資料以實其說
            ，且原告苟有搭乘計程車就醫之事，衡之常情，其應無不要求計程車司
            機開立收據，俾以作為日後向被告追償之憑據，是其主張有支出上開計
            程車費用，即難採信。則原告請求被告賠償其已支付之計程車費用四萬
            八千元，核屬無據，難予准許。
        ３、喪失勞動能力部分：
            又原告雖主張其賣豆腐，每日可得工資二千元，受傷期間共計一百八十
            日無法工作，計損失工資收入三十六萬元等情，惟未提出其賣豆腐每日
            可得工資二千元之證據資料以供本院審酌，參以其亦自承：作豆腐營收
            之金額要看客戶須要之數量，惟須再統計實際之數量等語( 詳本院九十
            三年三月十日調解程序筆錄 )，則原告出售豆腐實際可得之收益，既涉
            及營業利益及成本之多寡，然原告既未提出任何證據資料證明其每日作
            豆腐可得之營業收益，是其所述每日可得工資二千元，即難採信。又原
            告雖未能舉證證明其每日可領取之薪資報酬，惟因原告係四十八年十一
            月四日出生，詎上開車禍發生時間九十二年六月十八日，既未滿六十歲
            ，且時值壯年，堪認其應具有勞動能力，則本院審酌行政院勞工委員會
            就一般勞工之基本工資於八十六年十月十六日擬定為每月一萬五千八百
            四十元等情，應認原告於九十二年六月十八日受傷前之每月所得收入為
            一萬五千八百四十元。再者，原告於上開車禍發生後，旋於當日經救護
            車送往國泰新竹醫院診療，並於當日進行手術縫合傷口、修補肌腱，且
            陸續於九十二年六月二十日、六月二十三日、六月二十六日、六月三十
            日皆返回國泰新竹醫院門診治療，復於同年月七月十九日、七月二十一
            日、七月二十四日、七月二十八日又返回國泰新竹醫院門診治療，且於
            上開之七月二十一日再行手術修補肌腱，續於同年七月三十日、七月三
            十一日、八月一日、同年八月二日前往長庚醫院住院治療，猶於八月一
            日進行肌腱縫合手術，亦經原告提出上開診斷證明書詳載其就醫情形，
            且經本院依職權向國泰新竹醫院、長庚醫院調閱原告受傷後之就醫紀錄
            附卷可稽，則原告自同年六月十八日車禍發生後，進行修補肌腱手術迄
            六月三十日期間，既皆有定期返回國泰新竹醫院門診治療，且於七月二
            十一日再進行手術修補肌腱，復於七月十九日至七月二十八日亦再返回
            國泰新竹醫院門診治療，猶於七月三十日再至長庚醫院就醫，並於七月
            三十一日住院後，於八月一日進行肌腱縫合手術，堪認原告自六月十八
            日至六月三十日，及七月十九日至八月二日期間既皆須返回門診治療，
            且進行三次肌腱修補縫合手術，確對其製作豆腐時著重手部零活度之工
            作能力有重大之影響，是原告主張其於上開期間喪失工作能力，尚非無
            據。是原告請求被告給付其自六月十八日至六月三十日期間，共計十三
            日，及七月十九日至八月二日期間，共計十五日，無法工作之損失，合
            計為一萬四千七百八十四元【計算式為：( 13+15)x15840÷30=14784】
            ，即屬有據，應予准許。至原告雖認其受傷後有一百八十日無法工作乙
            節，惟據長庚醫院九十三年三月二十九日(九三)長庚院法字第○二六六
            號函文所示：原告係於九十二年七月三十日至本院就診，診斷為右手中
            指伸肌腱斷裂( 已於外院縫合二次 )，經治療後病患目前右手中指已可
            伸直，但彎曲時因伸肌腱粘連，導致彎曲較不完全，依其病情評估，本
            應無須他人照護，可從事一般工作等情，足見原告因上開車禍，於長庚
            醫院就醫治療後，既可從事一般工作，即難認其尚有自九十二年八月三
            日起，仍喪失工作能力之情事，是原告請求被告賠償其受傷期間以每日
            工資二千元計算，共計一百八十日無法工作之損失三十六萬元，僅於一
            萬四千七百八十四元之範圍內，核屬有據，逾此部分之請求，於法無據
            ，要難准許。
        ４、慰撫金部分：
            原告主張其受此傷害，除蒙受手術痛苦，造成行動上相當不便外，亦增
            加生活困擾，對於精神上造成莫大創傷，為此請求給付精神慰撫金等情
            ，本院斟酌原告所受傷害之部位、於不到二個月期間進行三次肌腱縫合
            修補手術，及兩造事故之原因等實際情況，暨原告學歷為高工畢業，被
            告現就讀大學二年級，於車禍發生後迄未對原告道歉等兩造身分、地位
            、資力等事項，認原告請求慰撫金十萬元核屬過高，應予酌減為六萬元
            ，方屬公允，逾此數額之請求，為無理由，應予駁回。
        ５、車輛損害部分：
            再按，物被毀損時，被害人除得依據民法第一百九十六條請求賠償外，
            並不排除民法第二百十三條至第二百十五條之適用，依民法第一百九十
            六條請求賠償物被毀損所減少之價額，得以修復費用為估定之標準，但
            以必要者為限( 例如：修理材料以新品換舊品，應予折舊 )，亦有最高
            法院七十七年度第九次民事庭會議決議、同院六十年度臺上字第一五○
            五號判決及七十三年度臺上字第一五七四號等判決可資參照。查本件原
            告主張訴外人游淑卿所有系爭車輛因遭被告撞及，致該車多處受損，經
            其支付修理費用五萬零三百元後，已據游淑卿將系爭車輛因車禍所減少
            價額之賠償請求權利讓與原告，並經當庭通知被告等情，已據其提出車
            輛毀損照片三幀、國濱汽車企業社開立之估價單一紙及免用發票收據十
            紙等為證，雖被告主張修復費用過高，惟證人即國濱汽車企業社負責人
            蔡純彬既到庭結證：「( 問：是否有修復ＦＸ〡一三六一號車輛？ )答
            ：有。」、「( 問：該車是如何到你修車廠？ )答：我叫吊車去吊的，
            我弟弟有到現場去看，因車子沒辦法動，才會把車吊回來。」、「( 問
            ：車子何處受損？ )答：左前葉子板，前面的擋風玻璃及三腳架、避震
            器。」、「( 問：修復的位置在何處？ )答：修復的位置三腳架因被撞
            掉所以圖片中看不到，而在兩邊三腳架中間的下側就是牛擔，至於擋風
            玻璃是整片破掉，前保險桿沒有換只有調整比較直一點。」、「( 問：
            雨刷片是否有因車禍壞掉？ )答：有。」、「( 問：平均桿橡皮是否也
            有因車禍受損？ )答：有，位置是在三角架的中間下面。」、「( 問：
            修車的費用何人支付？ )答：車主付的，就是聲請人。」、「( 問：收
            據為何開這麼多張？ )答：因收據一張只能開到五千元，是我這樣開收
            據的。」、「( 問：車輛受損之後何處須要修理是否你決定？ )答：是
            我看過車子之後跟他說，他被撞到的部分要修理。」、「( 問：牛擔座
            為何需要板金？ )答：因為牛擔座買不到所以要用板金處理，沒有裝牛
            擔定位不會正。而且需要板金再校正才能定位完全。」等語綦詳( 詳本
            院九十三年四月二十八日調解程序筆錄 )，核與照片中所示系爭車輛主
            要受損處確係在該車左前下方輪胎處等情大致相符，足見證人蔡純彬所
            述，尚非無據。是被告既未舉證原告所提之修復費用有何具體偏高之情
            ，自堪信原告上開主張為真實。惟原告請求被告賠償受損車輛所減少之
            價額，自以必要者為限，則原告所駕駛系爭自用小客車係於七十五年十
            一月十九日新領牌照開始使用，有行車執照附卷可憑，算至本件事故發
            生時( 即九十二年六月十八日 )已使用逾五年，依前揭說明，其以新品
            取代舊品間之差價應予折舊扣除。是故關於系爭車輛因毀損所減少之價
            額，既得以必要之修復費用為估定之標準，依原告所提估價單之記載，
            更新零件費用合計為三萬零三百元，本院依行政院( 七九 )財字第○六
            七○號、臺(四五)財字第一四八○號令公布之固定資產耐用年數表及固
            定資產折舊率表，採定率遞減法計算其折舊，即自用小客車耐用年數五
            年，每年折舊率千分之三六九，是原告所有系爭車輛更新零件折舊後金
            額應為三千零三十一元( 計算方式詳附表所示 )。從而，原告得請求被
            告賠償修復系爭車輛之牛擔校正五千元、牛擔座板金七千元、左前葉板
            金三千元、牛擔拆裝三千五百元、零件折舊後之金額三千零三十一元及
            拖車費一千五百元，共計二萬三千零三十一元【計算式為：(5000+7000
            +3000+3500+3031+150 0=23031 】，洵屬有據，逾此部分之請求，即難
            准許。
        ６、末按，保險人依強制汽車責任保險法規定給付之保險金，視為加害人或
            被保險人損害賠償金額之一部分；加害人或被保險人受賠償請求時，得
            扣除之，強制汽車責任保險法第三十條著有明文。查原告於本件發生損
            害後，業已向系爭車輛所投保強制汽車責任險之保險人申請強制汽車責
            任險理賠金九千八百二十六元，已如上述，是上開金額自應從原告所得
            請求賠償之金額中扣除。從而，原告因上開車禍既支付醫療費用九千六
            百七十六元、受有無法工作之損失一萬四千七百八十四元、精神上之損
            害賠償六萬元、車輛受損之金額二萬三千零三十一元，合計為十萬七千
            四百九十一元【計算式為：( 9676+14784+60000+23031 )=107491 】，
            扣除上開原告已領強制險理賠金九千八百二十六元後，雖受有九萬七千
            六百六十五元之損害【計算式為：( 000000-0000 )=97665】，惟因損
            害之發生或擴大，被害人與有過失者，法院得減輕賠償金額，此為民法
            第二百十七條第一項所明定。是本件車禍之發生，原告與被告之過失責
            任比例既各為五分之一、五分之四，已如前述，則原告因上開車禍雖受
            有九萬七千六百六十五元之損害，惟依其等之過失程度，被告自得減輕
            應賠償金額五分之一，即被告應賠償原告七萬八千一百三十二元【計算
            式為：( 97665x4÷5=78132 )】，從而原告請求被告給付上開金額，洵
            屬正當，應予准許。逾此部分之請求，即非有據，應予駁回。
二、綜上所述，原告本於侵權行為法律關係，請求被告給付在七萬八千一百三十二元
    之範圍，及自本件起訴狀繕本送達翌日即九十三年四月一日起至清償日止，按週
    年利率百分之五計算之利息，為有理由，應予准許，逾上開部分之請求，則無理
    由，應予駁回。
三、假執行之宣告：
　　本判決所命給付之金額未逾五十萬元，應依民事訴訟法第三百八十九條第一項第
　　五款之規定依職權宣告假執行，是原告陳明願供擔保聲請宣告假執行，核無必要
　　，併此敘明。至原告其餘假執行之聲請，因該部分訴之駁回而失所依據，應併予
    駁回。
四、結論：本件原告之訴為一部有理由，一部無理由，應依民事訴訟法第七十九條、
    第三百八十九條第一項第五款，判決如主文。
中　　　華　　　民　　　國　　九十三　　年　　　七　　　月　　 三十　　 日
                                  臺灣新竹地方法院民事第二庭
                                      法     官　王佳惠
右為正本係照原本作成。
如對本判決上訴，須於判決送達後廿日內向本院提出上訴狀。
                                      法院書記官　林淑瑜
中　　　華　　　民　　　國　　九十三　　年　　　八　　　月　　  二 　　 日
附表：
┌───────────────────────────────────┐
│車牌號碼ＦＸ〡一三六一號自用小客車更新零件費用折舊之計算              │
├──────┬────────────────────────────┤
│第一年折舊  │30300x0.369=11181                                       │
├──────┼────────────────────────────┤
│第二年折舊  │(00000-00000)x0.369=7055                                │
├──────┼────────────────────────────┤
│第三年折舊  │(00000-00000-7055)x0.369=4452                           │
├──────┼────────────────────────────┤
│第四年折舊  │(00000-00000-0000-0000)x0.369=2809                      │
├──────┼────────────────────────────┤
│第五年折舊  │(00000-00000-0000-0000-2809 )x0.369=1772                │
├──────┴───┬────────────────────────┤
│時價亦即折舊後之金額│ 00000-00000-0000-0000-0000-0000=3031           │
├──────────┴────────────────────────┤
│備註：右列計算小數點以下均四捨五入，超過五年之折舊不再列計            │
└───────────────────────────────────┘
